【裁判字號】    99,審訴,859
【裁判日期】    991231
【裁判案由】    違反毒品危害防制條例
【裁判全文】
臺灣新竹地方法院刑事判決             99年度審訴字第859號
公  訴  人  臺灣新竹地方法院檢察署檢察官
被      告  孫新葉
上列被告因違反毒品危害防制條例案件，經檢察官提起公訴（
99年度毒偵字第1346號），本院依簡式審判程序判決如下：
    主  文
孫新葉施用第一級毒品，處有期徒刑柒月。扣案之第一級毒品海
洛因壹包（淨重零點陸零公克，驗餘淨重零點伍玖公克、空包裝
重零點柒零公克）沒收銷燬之。又施用第二級毒品，處有期徒刑
肆月。應執行有期徒刑玖月。扣案之第一級毒品海洛因壹包（淨
重零點陸零公克，驗餘淨重零點伍玖公克、空包裝重零點柒零公
克）沒收銷燬之。
    事  實
一、孫新葉前曾於民國87年間因施用毒品案件，經本院依職權於
    87 年7月8 日以86年度訴字第775 號裁定送勒戒處所觀察、
    勒戒，旋因觀察、勒戒結果，因認無繼續施用毒品傾向，於
    87 年8月29日執行完畢出所，並經本院於87年10月6 日以86
    年度訴字第775 號判處免刑，嗣經上訴，再經臺灣高等法院
    於88年1 月21日以87年度上訴字第5039號免刑判決，於88年
    8 月5 日確定。其又於89年間因施用毒品案件，經臺灣新竹
    地方法院檢察署檢察官聲請，而經本院於89年7 月31日以89
    年度毒聲字第1903號裁定送送勒戒處所觀察、勒戒，旋因觀
    察、勒戒結果，因認無繼續施用毒品傾向，於89年9 月7 日
    執行完畢出所，並經臺灣新竹地方法院檢察署檢察官於89年
    9 月6 日以89年度毒偵字第1739號為不起訴處分確定。
二、詎孫新葉仍未戒斷毒癮，復於前開觀察勒戒執行完畢及前案
    違反毒品危害防制條例案件後，又另行起意，並基於施用第
    一級毒品海洛因之犯意，於99年7 月30日13時許，在其位於
    新竹市○區○○路55巷33號住處房間內，以將海洛因加入香
    菸內點燃吸食之方式，施用第一級毒品海洛因1 次。又另行
    起意，並基於施用第二級毒品甲基安非他命之犯意，於99
    年7 月28日至29日間某時許，在上開住處內，以將第二級毒
    品甲基安非他命置放玻璃球內燒烤，讓其起煙霧，再以吸食
    器吸食煙霧之方式，施用第二級毒品甲基安非他命。嗣於99
    年7 月31日20時50分許，在新竹縣芎林鄉○道○ 號○路南向
    90公里600 公尺處，為警攔車盤查，經警獲其同意後搜索，
    在其隨身包中查獲第一級毒品海洛因1 包（毛重1. 3公克）
    ，復經警將其親採封緘之尿液送驗結果呈可待因陽性反應、
    嗎啡陽性反應、安非他命陽性反應及甲基安非他命陽性反應
    ，而為警查悉上情。
三、案經內政部警政署國道公路警察局第六警察隊報告臺灣新竹
    地方法院檢察署檢察官偵查起訴。
    理  由
一、本件被告孫新葉所犯毒品危害防制條例第10條第1 項施用第
    一級毒品罪及同條例第2 項施用第二級毒品罪，均非死刑、
    無期徒刑、最輕本刑為三年以上有期徒刑之罪或高等法院管
    轄第一審案件，其於本院準備程序進行中就被訴事實為有罪
    之陳述，本院認為合於刑事訴訟法第273 條之1 第1 項之規
    定，裁定進行簡式審判程序，先予敘明。
二、訊據被告孫新葉對於上揭時地以如事實欄所示方法，分別施
    用第一級毒品海洛因及第二級毒品安非他命等情坦承不諱，
    並有警員溫開丞所出具之職務報告1 份、自願受搜索同意書
    1 份、國道公路警察局第六警察隊搜索、扣押筆錄1 份、查
    獲毒品沒入物扣留物品紀錄、扣留物品收據1 份、扣押物品
    收據1 份、扣押物品目錄表1 份、扣押物品清單1 份、勘察
    採證同意書1 份暨扣案物照片1 幀等在卷足稽。而經警將被
    告親採封緘之尿液送驗結果，確呈可待因陽性反應、嗎啡陽
    性反應、安非他命陽性反應及甲基安非他命陽性反應等情，
    有國道公路警察局第六警察隊99年移送煙毒麻醉藥品人犯尿
    液檢體編號對照表及臺灣檢驗科技股份有限公司於99年8 月
    17日所出具之濫用藥物檢驗報告各1 份附卷足憑。此外，復
    有第一級毒品海洛因1 包（毛重1.3 公克）扣案足資佐證。
    而扣案之第一級毒品海洛因1 包經送鑑定結果，含第一級毒
    品海洛因成分，淨重0.60公克（驗餘淨重0.59公克，空包裝
    重0.70公克）等情，亦有法務部調查局濫用藥物實驗室99年
    9 月1 日調科壹字第09923019630 號鑑定書1 份在卷足憑。
    綜上，足見被告所為前開自白，確與事實相符而堪採信。
三、再者，被告前曾於87年間因施用毒品案件，經本院依職權於
    87年7 月8 日以86年度訴字第775 號裁定送勒戒處所觀察、
    勒戒，旋因觀察、勒戒結果，因認無繼續施用毒品傾向，於
    87年8 月29日執行完畢出所，並經本院於87年10月6 日以86
    年度訴字第775 號判處免刑，嗣經上訴，再經臺灣高等法院
    於88 年1月21日以87年度上訴字第5039號免刑判決，於88年
    8 月5 日確定。其又於89年間因施用毒品案件，經臺灣新竹
    地方法院檢察署檢察官聲請，而經本院於89年7 月31日以89
    年度毒聲字第1903號裁定送送勒戒處所觀察、勒戒，旋因觀
    察、勒戒結果，因認無繼續施用毒品傾向，於89年9 月7 日
    執行完畢出所，並經臺灣新竹地方法院檢察署檢察官於89年
    9 月6 日以89年度毒偵字第1739號為不起訴處分確定等情，
    亦有臺灣新竹地方法院檢察署刑案資料查註紀錄表、被告提
    示簡表、全國施用毒品案件紀錄表、受觀察勒戒人毒品及前
    科紀錄簡列表、矯正簡表暨臺灣高等法院被告前案紀錄表各
    1 份在卷足憑。綜上，本案事證已臻明確，被告於觀察、勒
    戒執行完畢及前揭違反毒品危害防制條例案件後再犯施用第
    一級毒品海洛因及施用第二級毒品安非他命之犯行均洵堪認
    定，應予依法論科。
四、按海洛因及安非他命分屬毒品危害防制條例第2條第2 項第1
    款所列之第一級毒品及第2 款所列之第二級毒品。核被告孫
    新葉所為，係犯毒品危害防制條例第10條第1 項之施用第一
    級毒品罪及同條第2 項之施用第二級毒品罪。至其持有第一
    級毒品海洛因及第二級毒品甲基安非他命後，均進而施用，
    其持有第一級毒品及第二級毒品之低度行為，應分別為施用
    第一級毒品及施用第二級毒品之高度行為所吸收，爰不另論
    其持有第一級毒品罪及持有第二級毒品罪。又被告所為上揭
    二罪間，犯意個別，行為互殊，應分論併罰。爰審酌被告曾
    因施用毒品而觀察、勒戒在案，猶不知悔悟，卻再犯本案，
    顯然自制力薄弱，本案施用毒品種類、犯罪手段、情節、所
    生危害，及被告所為係戕害自身身心健康，犯後尚能坦承犯
    行，態度良好等一切情狀，分別量處如主文所示之刑，及定
    其應執行之刑，以資懲儆。又扣案之毒品1 包（淨重0.60公
    克，驗餘淨重0.59公克，空包裝重0.70公克）為第一級毒品
    海洛因等情，已如前述，應依毒品危害防制條例第18 條 第
    1 項前段之規定宣告沒收銷燬之。
據上論斷，應依刑事訴訟法第273 條之1 第1 項、第299 條第1
項前段，毒品危害防制條例第10條第1 項、第2 項、第18條第1
項前段，刑法第11條前段、第51條第5 款，判決如主文。
中    華    民    國    99    年    12    月  31      日
                  刑事第九庭    法  官  楊惠芬
以上正本證明與原本無異。
如不服本判決應於收受本判決後10日內向本院提出上訴書狀，上
訴書狀應敘述具體理由。上訴書狀未敘述上訴理由者，應於上訴
期間屆滿後20日內補提理由書狀於本院( 均須按他造當事人之人
數附繕本 )「切勿逕送上級法院」。
中    華    民    國    99    年    12    月    31    日
                                書記官  劉雅文
附錄本案論罪科刑法條：
毒品危害防制條例第10條：
施用第一級毒品者，處六月以上五年以下有期徒刑。
施用第二級毒品者，處三年以下有期徒刑。

司法院資訊處製作；財團法人民間司法改革基金會備份。
